【裁判字號】    98,沙簡上,1075
【裁判日期】    981210
【裁判案由】    妨害自由
【裁判全文】
臺灣臺中地方法院刑事判決          98年度沙簡上字第1075號
上  訴  人
即  被  告  乙○○
上列上訴人即被告因妨害自由案件，不服臺灣臺中地方法院沙鹿
簡易庭98年度沙簡字第642號中華民國98年10月26日第一審簡易
判決（聲請簡易判決處刑案號：臺灣臺中地方法院檢察署98年度
偵字第16880號），提起上訴，本院判決如下：
    主  文
上訴駁回。
乙○○緩刑貳年。
    犯罪事實及理由
一、本案經本院審理結果，認第一審簡易判決認事、用法及量刑
    均無不當，應予維持，並引用臺灣臺中地方法院檢察署檢察
    官聲請簡易判決處刑書及本院第一審刑事簡易判決書記載之
    犯罪事實、證據及理由。（如附件）
二、本件被告上訴意旨略以：被告即上訴人乙○○業與告訴人甲
    ○○達成和解，請求法院給予緩刑等語。經查，被告於本院
    審理時，對於原審認事、用法及量刑均不爭執有何違誤，而
    本案經本院審理結果，亦認被告於本院審理時之自白，核與
    全案其餘證據資料所證事實相符，得為證據，且堪採信，是
    本件犯罪事實堪予認定，應無疑問。再查，本件被告所犯之
    刑法第305條恐嚇危害安全罪，其法定本刑為「二年以下有
    期徒刑、拘役或三百元以下罰金」，而原審依被告所犯本案
    之具體情況及個別情況，依其職權行使，於法定刑度內量處
    被告「拘役肆拾日，如易科罰金，以新臺幣壹仟元折算壹日
    」，並無任何違法或罪刑顯不相當之處。從而，本件原審審
    酌全案之證據資料及被告各種情狀，所為之有罪科刑判決既
    屬合法妥適，被告對於原審認事、用法及量刑亦均不爭執有
    何違誤，被告上訴理由並未依據卷內既有訴訟資料或提出新
    事證，指摘或表明第一審判決有何應予撤銷之具體事由，故
    本件上訴即為無理由。
三、按凡有審理事實職權之法院，均得依其職權諭知緩刑，第二
    審以判決駁回上訴時，當然得諭知緩刑，無待明文之規定（
    司法院院字第791號解釋供參）。查上訴人即被告前未曾因
    故意犯罪受有期徒刑以上刑之宣告，有臺灣臺中地方法院檢
    察署刑案資料查註紀錄表及臺灣高等法院被告前案紀錄表在
    卷可參，被告經此教訓，當知警惕而無再犯之虞，且被告於
    原審判決後，已與告訴人甲○○達成和解，並於調解成立時
    當場向告訴人道歉，有本院98年度沙調字第103號調解程序
    筆錄在卷可憑，並經告訴人於本院審理時到庭供述無訛，且
    當庭表示願意原諒被告、盼給被告自新機會等語，足認被告
    確有悔意，本院綜核各情，認所宣告之刑，以暫不執行為適
    當，併予宣告緩刑二年，以啟自新。
四、據上論斷，應依刑事訴訟法第455條之1第1項、第3項、第37
    3條、第368條、刑法第74條第1項第1款，判決如主文。
中    華    民    國    98    年    12    月    10   日
                  刑事第十三庭  審判長法  官  楊萬益
                                      法  官  劉邦繡
                                      法  官  廖慧如
以上正本證明與原本無異
不得上訴
                                      書記官  譚系媛
中    華    民    國    98    年    12    月    10   日


司法院資訊處製作；財團法人民間司法改革基金會備份。
